【裁判字號】    92,裁,629
【裁判日期】    920522
【裁判案由】    有關土地事務
【裁判全文】
最  高  行  政  法  院  裁  定                    九十二年度裁字第六二九號
    上  訴  人  甲○○
    被 上訴 人  彰化縣政府
    代  表  人  乙○○
右當事人間因有關土地事務事件，上訴人不服中華民國九十一年三月十五日臺中高等
行政法院九十年度訴字第一六五五號判決，提起上訴。本院裁定如左：
    主  文
上訴駁回。
上訴審訴訟費用由上訴人負擔。
    理  由
按對於高等行政法院判決上訴，非以其違背法令為理由，不得為之，行政訴訟法第二
百四十二條定有明文。是當事人依行政訴訟法第二百四十三條第一項規定，以高等行
政法院判決有不適用法規或適用法規不當為上訴最高行政法院之理由時，其上訴狀或
理由書應有具體之指摘，並揭示該法規之條項或其內容。若係成文法以外之法則，應
揭示該法則之意旨。倘為司法院解釋、或本院之判例，則應揭示該判解之字號或其內
容。上訴狀或理由書如未依此項方法表明者，即難認為已對高等行政法院判決之違背
法令有具體之指摘，其上訴自難認為合法。本件上訴人對於臺中高等行政法院九十年
度訴字第一六五五號判決提起上訴，雖以：上訴人於原審提出門牌整編證明、房屋照
片及空照圖等，用以證明系爭土地上確有房屋存在，應均屬攻擊方法之一種，詎原審
對上開各項證據何以不足採信，俱未於判決理由項下記載其意見，遽以駁回上訴人之
訴，其判決有不備理由之違背法令。又上訴人主張系爭土地上建有合法房屋並編定門
牌乙節，有門牌整編證明書可資為證，焉知被上訴人於受理上訴人陳情請求更正編定
後，竟違法派遣一、二百名拆除大隊人員，前來將系爭土地上之房屋拆除，事後再行
會勘，理當不復存在，然被上訴人既違法拆除在先，竟再執此否准上訴人聲請更正編
定在後，此舉焉係適法處分？以上各節，非但未經被上訴人否認，且上訴人亦曾聲請
傳訊四鄰居民為證，而為原審法院以「有房屋之事實，事證明確」無庸再傳為由，即
率以無合法房屋為由，駁回上訴人之訴，其取捨證據、認定事實與經驗法則及論理法
則嚴重悖離，而有前開判決違法云云，為其論據。經查，法院遇有多種獨立理由足以
支持判決成立時，只採用其中一種或一部分理由，作為支持主文成立之理由，雖有簡
略之嫌，惟尚非構成理由不備之瑕疵。本件原審所依據之事實認定，已足以判決駁回
上訴人之訴，則該院未依上訴人之聲請一一為證據之調查，或就上訴人主張事項逐項
論述，並不影響判決之結果，自不構成理由不備，合先明。上訴人上開指摘，僅係
就原審判決認定系爭座落彰化縣芳苑鄉○○段六○之一地號土地，其上建物早已於六
十九年間拆除，現其上除雜草叢生外，並無任何建物等事實之認定與證據之取捨，惟
就原審判決以上訴人起訴為無理由，駁回上訴人之起訴，究有何違背法令，未為具體
說明。從而，本件上訴人既非指摘原審判決不適用法規，或適用法規不當，揆諸首揭
說明，其上訴難謂合法，應予駁回。
據上論結，本件上訴為不合法，爰依行政訴訟法第二百四十九條第一項前段、第一百
零四條、民事訴訟法第九十五條、第七十八條，裁定如主文。
中    華    民    國    九十二      年      五        月    二十二      日
                    最 高 行 政 法 院  第 四 庭
                                審 判 長 法  官      廖  政  雄
                                         法  官      趙  永  康
                                         法  官      林  清  祥
                                         法  官      鍾  耀  光
                                         法  官      姜  仁  脩
右  正  本  證  明  與  原  本  無  異
                                         法院書記官  莊  俊  亨
中    華    民    國    九十二      年      五        月    二十二      日


司法院資訊處製作；財團法人民間司法改革基金會備份。
